臺灣士林地方法院交通事件裁定　　　　　　　　　　九十三年度交聲字第五二八號
　　原處分機關　交通部公路總局臺北監理所蘆洲監理站
　　異　議　人
　　即受處分人　甲○○
右列異議人即受處分人因違反道路交通管理處罰條例案件，對於交通部公路總局臺北
監理所蘆洲監理站九十三年六月八日所為之處分（交通部公路總局台北區監理所蘆洲
監理站蘆監二字第裁四六—ＣＴ0000000號）聲明異議，本院裁定如左：
    主  文
異議駁回。
    理  由
一、按汽車駕駛人停車時，在禁止臨時停車處所停車者，處新台幣（下同）六百元以
    上一千二百元以下罰鍰，道路交通管理處罰條例第五十六條第一項第一款定有明
    文；設有禁止臨時停車標誌、標線之處所不得停車或臨時停車，道路交通安全規
    則第一百十一條第三款、第一百十二條第一款亦定有明文可參，而道路交通管理
    處罰條例所稱之汽車，依該條例第三條第八款規定包括機器腳踏車。又紅實線標
    線，設於路側，用以禁止臨時停車，道路交通標誌標線號誌設置規則第一四九條
    第一項第一款第五目亦定有明文。次按，汽車駕駛人違規停車而駕駛人不在場，
    當場不能掣單舉發者，得對汽車所有人逕行舉發之；逕行舉發違反道路交通管理
    事件，經汽車所有人依通知單之應到案日期前到案，並告知違規駕駛人姓名、身
    分證統一編號及住址者，處罰機關應即另行通知違規駕駛人到案依法處理，逾應
    到案日期或未告知實際駕駛人者，處罰機關應依本條例第八十五條第三項規定處
    罰該汽車所有人，復為道路交通管理處罰條例第七條之二及違反道路交通管理事
    件統一裁罰基準及處理細則第二十四條所明定。
二、原處分意旨略以：臺北縣政府警察局淡水分局交通分隊執勤員警於民國九十三年
    四月十二日十六時二十七分，在台北縣淡水鎮英專二巷處查獲異議人即受處分人
    甲○○所有車號ＥＤＡ－四八０號輕機車因「在禁止臨時停車處所停車」違規，
    遂依道路交通管理處罰條例第五十六條第一項第一款規定逕行舉發之，並經原處
    分機關依道路交通管理處罰條例第五十六條第一項第依款規定，於九十三年六月
    八日裁處異議人罰鍰六百元整。
三、異議意旨略以：台北縣淡水鎮○○路二巷裡，立著一塊「機車停放處」之牌子，
    伊把機車停放在該處，結果被照相，說伊違規停放。雖該處劃有紅線，然政府未
    將「機車停放處」之牌子拆除，致百姓誤信可以停放而觸犯法律，政府本身並未
    做好防範措施，爰依法聲明異議等語。
四、經查，本件異議人於右揭時、地將其所有之前開輕機車停放於劃有禁止臨時停車
    紅色實線之路段上，經原舉發單位員警拍照採證後，逕行掣單舉發之事實，有原
    舉發單位所掣發之北縣警交字第ＣＴ0000000號舉發違反道路交通管理事
    件通知單影本一紙、採證照片一幀附卷可稽；而觀諸上開採證照片所示，確實可
    以清楚辨認異議人所有前開車輛已在道路劃設之紅線部分區域內，異議人確有停
    放於禁止臨時停車路段上之違規行為，此節亦為異議人所不爭執。異議人雖辯稱
    伊係因該處有設立一塊「機車停放處」之標誌牌而誤信可以停放云云，然查，上
    開「機車停放處」之標誌為綠底白字及白色細邊，上半部說明機車停放處，下半
    部以箭頭向右指示停放地點，有異議人聲明異議狀所附現場相片三幀在卷可查，
    此與臺北縣政府警察局淡水分局九十三年七月二十一日淡警交字第０九三００一
    五０六四號函說明二、查處情形（三）所指：「該機車停放處標誌係導引車輛依
    箭頭方向至前方博愛街停車場停放，而非指該處所為機車停放處，且該處所已繪
    法持有駕照之人，對於首揭道路交通標線意涵及道路交通規則應知之甚詳，而上
    開標誌牌又可明顯看出係以箭頭指駕駛人至箭頭所指之處停放等情，已如前述，
    異議人當無信賴基礎可言，是異議人以「因該處有機車停放處之標誌牌而誤信可
    以停放」據為免罰之理由，殊無可採。本件事證明確，異議人之違規行為堪以認
    定，原處分機關據以援引上開規定，裁處罰鍰六百元，於法並無違誤，本件異議
    人之異議為無理由，應予駁回。
五、據上論斷，應依道路交通案件處理辦法第十九條，裁定如主文。
中　　　華　　　民　　　國　　　九十三　　　年　　八　　月　  三十一　　日
                                        臺灣士林地方法院交通法庭
                                            法  官  許  辰  舟
右正本證明與原本無異。
如不服本裁定應於送達後五日內向本院提出抗告狀。
                                            書記官  蘇  彥  宇
中　　　華　　　民　　　國　　九十三　　年　　　八　　　月　　三十一　　日
